【裁判字號】    97,訴,253
【裁判日期】    970414
【裁判案由】    毒品危害防制條例
【裁判全文】
臺灣士林地方法院刑事判決               97年度訴字第253號
公  訴  人  臺灣士林地方法院檢察署檢察官
被      告  甲○○
上列被告因違反毒品危害防制條例案件，經檢察官提起公訴（97
年度毒偵字第179 號），被告為有罪之陳述，本院合議庭裁定改
行簡式審判程序，並判決如下：
    主  文
甲○○施用第一級毒品，累犯，處有期徒刑拾月。
    事  實
一、甲○○前因施用毒品案件，經觀察、勒戒及強制戒治，於民
    國89年9 月2 日強制戒治付保護管束期滿執行完畢，並由臺
    灣臺北地方法院檢察署檢察官於89年9 月20日以89年度戒毒
    偵字第263 號不起訴處分確定。又因施用毒品案件，經令入
    戒治處所施以強制戒治，並經臺灣士林地方法院檢察署以92
    年度毒偵字第802 、851 號提起公訴，嗣經本院於93年1 月
    8 日以92年度訴字第527 號判決處有期徒刑十月確定，於94
    年2 月28日縮短刑期執行完畢，強制戒治執行至93年1 月9
    日因法律修正停止執行。再因施用毒品及竊盜案件，經臺灣
    士林地方法院檢察署檢察官以93年度毒偵字第714 號、93年
    度偵字第3476號、96年度毒偵字第105 號提起公訴，經本院
    分別以93年度訴字第411 號、93年度訴字第296 號、96年度
    訴字第177 號判決處有期徒刑一年、一年十月、一年二月確
    定，搶奪部分於95年11月22日縮刑期滿執行完畢。詎猶不知
    悛悔，於前案強制戒治執行完畢釋放後五年內，再犯施用毒
    品罪經判刑確定後，又基於施用第一級毒品海洛因之犯意，
    於96年10月24日上午6 時許，在臺北市○○區○○路52號3
    樓住處，以針筒注射左手臂之方式，施用第一級毒品海洛因
    ，嗣於96年10月24日下午5 時20分許，在上址為警查獲，自
    願同意採尿送驗，檢驗結果呈嗎啡陽性反應，因悉上情。
二、案經臺北市政府警察局大同分局報請臺灣士林地方法院檢察
    署檢察官偵查起訴。
    理  由
一、前揭犯罪事實，業據被告甲○○於警詢時、本院準備程序及
    審理時供認不諱（見偵卷第5 頁，本院97年3 月26日準備程
    序筆錄及審判筆錄），又被告為警查獲時，經採集其尿液送
    檢驗結果，呈嗎啡陽性反應，有臺灣尖端先進生技醫藥股份
    有限公司96年11月1 日編號AC20882 號濫用藥物檢驗報告一
    紙在卷可稽（見偵卷第8 頁），足徵被告自白與事實相符。
    本件事證明確，被告犯行堪以認定。
二、按犯毒品危害防制條例第十條之施用毒品罪者，檢察官應聲
    請法院裁定令被告入勒戒處所觀察、勒戒。觀察、勒戒後，
    檢察官依據勒戒處所之陳報，認受觀察、勒戒人無繼續施用
    毒品傾向者，應即釋放，並為不起訴處分；認受觀察、勒戒
    人有繼續施用毒品傾向者，檢察官應聲請法院裁定令入戒治
    處所施以強制戒治。經觀察、勒戒或強制戒治執行完畢釋放
    後，五年內再犯毒品危害防制條例第十條之罪者，檢察官或
    少年法院應依法追訴或裁定交付審理，毒品危害防制條例第
    20條第1 項、第2 項、第23條第2 項分別定有明文。查被告
    前因施用毒品案件，經法院裁定令入戒治處所施以強制戒治
    ，並經臺灣士林地方法院檢察署以92年度毒偵字第802 、85
    1 號提起公訴，嗣經本院於93年1 月8 日以92年度訴字第52
    7 號判決處有期徒刑十月確定，於94年2 月28日縮短刑期執
    行完畢，強制戒治執行至93年1 月9 日因法律修正停止執行
    ，有臺灣士林地方法院檢察署92年度毒偵字第802 、851 號
    起訴書、本院92年度訴字第527 號刑事判決書、全國刑案資
    料查註表、法務部全國檢察官線上查詢刑案人犯在監所最新
    資料報表各一份在卷可稽，被告於強制戒治執行完畢釋放後
    ，五年內再犯毒品危害防制條例第10條之罪，經檢察官提起
    公訴，本院應予審理。按海洛因係毒品危害防制條例第2 條
    第2 項第1 款所稱之第一級毒品。核被告施用海洛因之行為
    ，係犯毒品危害防制條例第10條第1 項之施用第一級毒品罪
    。被告持有海洛因進而施用，其持有海洛因之低度行為應為
    施用海洛因之高度行為所吸收，不另論罪。又被告有事實欄
    所述犯罪科刑執行情形，有臺灣高等法院被告前案紀錄表附
    卷可參，其於有期徒刑執行完畢五年內，再故意犯本件有期
    徒刑以上之罪，應依刑法第47條第1 項之規定論以累犯，並
    加重其刑。爰審酌被告前有多次施用毒品前科，素行不佳，
    惟考量其僅施用毒品一次，犯罪戕害自己身心健康，與犯罪
    後供認犯行之態度等一切情狀，量處如主文所示之刑。
據上論斷，應依刑事訴訟法第299 條第1 項前段、第273 條之1
第1 項，毒品危害防制條例第10條第1 項，刑法第11條前段、第
47條第1 項，判決如主文。
本案經檢察官高俊申到庭執行職務。
中    華    民    國    97    年    4     月    14    日
                  刑事第六庭法  官  周明鴻
以上正本證明與原本無異。
如不服本判決應於判決送達後10日內向本院提出上訴狀，其未敘
述上訴之理由者並得於提起上訴後20日內向本院補提理由書 (均
須按他造當事人之人數附繕本)。
                            書記官  丁梅芬
中    華    民    國    97    年    4     月    14    日
附錄論罪科刑法條：毒品危害防制條例第10條第1 項
毒品危害防制條例第10條
施用第一級毒品者，處 6 月以上 5 年以下有期徒刑。


司法院資訊處製作；財團法人民間司法改革基金會備份。
